【裁判字號】    89,交易,446
【裁判日期】    890810
【裁判案由】    公共危險
【裁判全文】
臺灣臺南地方法院刑事判決                        八十九年度交易字第四四六號
    公  訴  人  臺灣台南地方法院檢察署檢察官
    被      告  乙○○
右列被告因公共危險案件，經檢察官提起公訴（八十九年度偵字第六九三一號），本
院判決如左：
    主  文
乙○○服用酒類，不能安全駕駛動力交通工具而駕駛，處罰金壹萬伍仟元。如易服勞
役，以參佰元折算壹日。
    事  實
一、乙○○於民國八十九年六月八日凌晨一時許，在高雄市○○路餐廳，明知其飲用
    酒類，已達不能安全駕駛動力交通工具之程度，竟仍駕駛Ｄ七─一四０五號自用
    小客車，自國道一號高速公路北上，嗣於同日二時十一分許，在國道一號三一三
    公里北向六００公尺台南縣新市鄉路段時，因行車不穩，經警攔查，測得其呼氣
    之酒精濃度為每公升０．六九毫克而查獲。
二、案經國道公路警察局第五警察隊報請臺灣臺南地方法院檢察署檢察官偵查起訴。
    理  由
一、訊據被告乙○○對於右揭酒後駕車之事實坦承不諱，惟辯稱並影響開車云云。按
    道路交通安全規則第一百十四條第二款規定汽車駕駛人飲酒後吐氣超過每公升０
    ．二五毫克以上者，不得駕車，即是基於酒精對人體中樞神經系統有麻醉作用，
    為維護安全駕駛，而為之禁止規定。再呼氣中酒精濃度每公升０．五五毫克或血
    液中酒精濃度在百分之０．一一以上，參考德國、美國之標準，肇事率為一般正
    常人之十倍，認為已達不能安全駕駛之標準，此有法務部於八十八年五月十日邀
    集交通部、行政院衛生署、中央警察大學等單位相關人員召開之研商訂定刑法第
    一百八十五條之三服用毒品、麻醉麻藥品、酒類或其他相類之物，不能安全駕駛
    交通工具之認定標準會議結論可參。再酒精使用後對人體之影響除造成自主神經
    系統亢奮與認知功能之暫時性缺損外，與駕駛能力有關者為對於移動景物的追蹤
    能力、經強光照射後恢復視力及監視四周的注意力等，而此三種能力在夜間駕車
    時尤其重要，許多人飲酒後因沒有可自覺的生理反應，以致腦部功能已缺損而仍
    不自知照常開車，此乃許多酒後駕車造成意外事故的主因之一（台北醫學院附設
    醫院精神科蔡尚穎主任論文「酒精對人體生理與行為之影響」參照），亦為刑法
    修正增訂一百八十五條之三之立法理由。本件被告於右揭時地酒後駕車，為警測
    出之呼氣中酒精濃度高達每公升０．六九毫克，且有反應遲緩，駕駛蛇行，車身
    搖擺不定，及查獲、測試及訊問過程中，有多話及大笑情事，有刑法第一百八十
    五條之三案件測試觀察紀錄表一紙附卷可稽。顯然已達興奮之酒醉狀況，確已無
    法安全駕駛動力交通工具。復有酒精濃度測試表一紙附卷可稽，本件事證已臻明
    確，核被告所辯，顯係事後卸責之詞，委無足採，事證明確，被告犯行洵堪認定
    。
二、核被告酒後駕車之行為，係犯刑法第一百八十五條之三重大違背安全駕駛罪。本
    院爰審酌被告犯罪之動機、目的、手段、其品性及智識程度、犯罪所生之危害及
    犯罪後態度等一切情狀，量處如主文所示之刑，並諭知易服勞役之折算標準，以
    示懲儆。
據上論斷，應依刑事訴訟法第二百九十九條第一項前段、刑法第一百八十五條之三、
第四十二條第二項、罰金罰鍰提高標準條例第二條，判決如主文。
本案經檢察官甲○○到庭執行職務
中    華    民    國      八十九      年      八      月        十      日
                                臺灣臺南地方法院交通法庭
                                        法  官  張      菁
右正本證明與原本無異。
如不服本判決，應於判決送達後十日內向本院提出上訴狀( 應附繕本 )。
                                        書記官  林  木  村
中    華    民    國      八十九      年      八      月        十      日
附錄本案論罪科刑法條全文：
刑法第一百八十五條之三
服用毒品、麻醉藥品、酒類或其他相類之物，不能安全駕駛動力交通工具而駕駛者，
處一年以下有期徒刑、拘役或三萬元以下罰金。


司法院資訊處製作；財團法人民間司法改革基金會備份。
